【裁判字號】    90,上易,1495
【裁判日期】    900528
【裁判案由】    傷害
【裁判全文】
臺灣高等法院刑事判決                            九十年度上易字第一四九五號
    上  訴  人  臺灣臺北地方法院檢察署檢察官
    上  訴  人
    即  被  告  甲○○
右上訴人因被告傷害案件，不服臺灣臺北地方法院八十九年度易字第二五○六號，中
華民國九十年三月二十日第一審判決（聲請簡易判決處刑案號：臺灣臺北地方法院檢
察署八十九年度偵緝字第八一六號），提起上訴，本院判決如左：
    主  文
上訴駁回。
    事實及理由
一、本案經本院審理結果，認第一審以上訴人即被告甲○○犯刑法第二百七十七條第
    一項之傷害罪，判處有期徒刑二月，並諭知易科罰金折算之標準為三百元折算一
    日，認事用法及量刑均無不當，應予維持，並引用第一審判決書記載之事實、證
    據及理由（如附件）。
二、檢察官上訴雖指原判決量刑過輕云云，惟本院審酌被告犯罪之手段及告訴人所受
    傷害之程度等一切情狀，認原審所處之刑並無不合，其上訴非有可採。又被告上
    訴意旨雖仍執陳詞否認有以腳踹告訴人乙○○身體之犯行，惟查：被告如何以腳
    踹踢告訴人身體，致告訴人受有左側腎挫傷、左背部挫傷、血尿等行為，業經告
    訴人指訴綦詳，並有告訴人提出與其所陳述受傷情形相符之廣川醫院診斷證明書
    、驗傷診斷書附卷足憑。且經原審函詢廣川醫院有關告訴人於八十八年十月、十
    二月間至該院治療時受傷情形為何，及該受傷情形是否因外力所造成或本身疾病
    所造成等情，據廣川醫院於八十九年十一月十六日之覆函雖稱女性因有週期性經
    血，或有些個案子宮機能性出血，血尿原因有時較難推斷，左脅腹部受傷亦為血
    尿常見原因，而依告訴人疼痛方式推斷，有時泌尿道結石症亦有可能有類似症狀
    等語，惟亦說明告訴人就診當時隱約可見左脅腹部淤傷，足見告訴人所述受被告
    踹踢身體並非虛妄。再參酌廣川醫院於九十年一月八日所函覆經該院施予尿液檢
    查及超音波檢查並未能發現病患左側腎臟有明顯病變等詞，則告訴人腎臟挫傷、
    左背部挫傷、血尿顯非因腎臟本身病變所造成，被告所辯殊非可採，其有以腳踹
    告訴人身體之事證甚明。由是足徵被告上訴亦無理由，均應予駁回。
據上論結，應依刑事訴訟法第三百七十三條、第三百六十八條，判決如主文。
本案經檢察官楊楚猛到庭執行職務。
中      華      民      國    九十    年      五      月    二十八    日
                              臺灣高等法院刑事第二十庭
                                  審判長法  官  葉  麗  霞
                                        法  官  李  錦  樑
                                        法  官  余  來  炎
右正本證明與原本無異。
不得上訴。
                                        書記官  黃  麗  玲
中    華    民    國     九十     年        五      月      二十九      日
附錄：本案論罪科刑法條全文
刑法第二百七十七條
傷害人之身體或健康者，處三年以下有期徒刑，拘役或一千元以下罰金。
犯前項之罪，因而致人於死者，處無期徒或七年以上有期徒刑，致重傷者，處三年以
上、十年以下有期徒刑。


司法院資訊處製作；財團法人民間司法改革基金會備份。
